【裁判字號】    96,訴,4167
【裁判日期】    970624
【裁判案由】    違反槍砲彈藥刀械管制條例
【裁判全文】
臺灣臺中地方法院刑事判決              96年度訴字第4167號
公  訴  人  臺灣臺中地方法院檢察署檢察官
被      告  乙○○
                    （現於台中監獄執行中）
指定辯護人  本院公設辯護人  丙○○
上列被告因違反槍砲彈藥刀械管制條例案件，經檢察官提起公訴
（96年度偵字第21214號），本院判決如下：
    主    文
乙○○未經許可，持有可發射子彈具有殺傷力之改造手槍，累犯
，處有期徒刑年肆月，併科罰金新臺幣伍萬元，罰金如易服勞
役，以新臺幣壹仟元折算壹日。扣案之改造手槍壹枝沒收。
    犯罪事實
一、乙○○前於民國95年間，因妨害自由案件，經本院判處有期
    徒刑3月確定，甫於96年6月5日易科罰金執行完畢。詎仍不
    知悔改，明知具殺傷力之改造手槍係槍砲彈藥刀械管制條例
    第4條所管制之違禁物，非經中央主管機關許可，不得持有
    ，竟基於持有具有殺傷力手槍之犯意，於96年8月15日下午3
    時許，在臺中市○○路之集集茶坊，自真實姓名年籍不詳之
    「阿龍」處，受讓具殺傷力之改造手槍1枝，並持有之。嗣
    於96年8月20日上午11時20分許，為警在臺中市北區○○○
    ○街107號之蜜雪兒汽車旅館605室查獲，並扣得上揭具殺傷
    力之改造手槍1枝。
二、案經臺中市警察局第二分局移送臺灣臺中地方法院檢察署檢
    察官偵查起訴。
    理    由
一、認定犯罪所憑之證據及理由﹕
    上開被告乙○○持有扣案之改造手槍1枝之事實，業據被告
    於警詢、偵訊、及本院審理時坦承不諱，並有改造手槍1枝
    扣案可憑。而該扣案之改造手槍1枝，經送內政部警政署刑
    事警察局鑑定結果，認「送鑑手槍壹枝（槍枝管制編號0000
    000000），認係改造手槍，由德製MAUSER廠84型金屬模型槍
    ，換裝土造金屬槍管而成，雖槍枝欠缺保險鈕且部分滑套破
    裂，另槍枝扳機複動功能不佳，惟仍可以單動方式擊發適用
    子彈使用，認具殺傷力」，此有該內政部警政署刑事警察局
    96年9月17日刑鑑字第0960135843號槍彈鑑定書在卷可稽，
    而被告對於該扣案槍枝可以擊發子彈乙節並不爭執。依上事
    證，被告之違反槍砲彈藥刀械管制條例之犯行洵堪認定。
二、論罪科刑﹕
    核被告所為，係犯違反槍砲彈藥刀械管制條例第8條第4項之
    罪。又被告有如犯罪事實欄所載之犯罪前科，有臺灣高等法
    院被告前案紀錄表附卷可稽；其於受徒刑之執行完畢後，5
    年以內故意再犯本件有期徒刑以上之罪，為累犯，應依刑法
    第47條第1項規定，加重其刑。爰審酌被告非法持有槍枝，
    對於社會治安、社會秩序之潛在危害非輕，惟被告事後坦承
    犯行，暨其犯罪之動機、目的、手段、持有槍枝之期間及數
    量等一切情狀，量處如主文所示之刑，並就罰金刑部分諭知
    易服勞役之折算標準。扣案之改造手槍1枝，屬違禁物，應
    依刑法第38條第1項第1款規定宣告沒收。
三、適用之法律﹕
  (一)刑事訴訟法第299條第1項前段。
  (二)槍砲彈藥刀械管制條例第8條第4項。
  (三)刑法第11條前段、第47條第1項、第42條第3項、第38條第1
    項第1款。
本案經檢察官甲○○到庭執行職務。
中    華    民    國    97    年    6     月    24    日
                  刑事第八庭  審判長法  官  林慧英
                                    法  官  陳慧珊
                                    法  官  戴嘉慧
上正本證明與原本無異。
如不服本判決，應於收受送達後10日內向本院提出上訴書狀（應
敘述具體理由並附繕本）。
上訴書狀如未敘述理由，應於上訴期間屆滿後20日內補提理由書
於本院。
                                    書記官  何俞瑩
中    華    民    國    97    年    6     月    24    日
【附錄論罪科刑法條】
《槍砲彈藥刀械管制條例第8條》
未經許可，製造、販賣或運輸鋼筆槍、瓦斯槍、麻醉槍、獵槍、
空氣槍或第4條第1項第1款所定其他可發射金屬或子彈具有殺傷
力之各式槍砲者，處無期徒刑或5年以上有期徒刑，併科新臺幣1
千萬元以下罰金。
未經許可，轉讓、出租或出借前項所列槍枝者，處5年以上有期
徒刑，併科新臺幣1千萬元以下罰金。
意圖供自己或他人犯罪之用，而犯前二項之罪者，處無期徒刑或
7年以上有期徒刑，併科新臺幣1千萬元以下罰金。
未經許可，持有、寄藏或意圖販賣而陳列第1項所列槍枝者，處3
年以上10年以下有期徒刑，併科新臺幣700萬元以下罰金。
第1項至第3項之未遂犯罰之。


司法院資訊處製作；財團法人民間司法改革基金會備份。
